【裁判字號】    97,訴,3109
【裁判日期】    970822
【裁判案由】    毒品危害防制條例
【裁判全文】
臺灣板橋地方法院刑事判決              97年度訴字第3109號
公  訴  人  臺灣板橋地方法院檢察署檢察官
被      告  甲○○
上列被告因違反毒品危害防制條例案件，經檢察官提起公訴（97
年度毒偵字第3910號），本院訊問被告為有罪陳述後，改依簡式
審判程序審理，並判決如下：
    主  文
甲○○施用第一級毒品，累犯，處有期徒刑拾月。扣案之注射針
筒壹支、提撥器勺子各壹支均沒收。
    事  實
一、甲○○前於民國95年間因施用毒品案件，經本院以95年度毒
    聲字第314 號裁定送觀察、勒戒後，認有繼續施用毒品傾向
    ，由本院以95年度毒聲字第758 號裁定令入戒治處所施以強
    制戒治，經臺灣板橋地方法院檢察署檢察官認無繼續戒治必
    要，而於96年3 月5 日釋放出所，並於96年4 月16日經同署
    檢察官以96年度戒毒偵字第141 號為不起訴處分確定。詎仍
    不知悔改，明知海洛因係毒品危害防制條例第2 條第2 項第
    1 款所定之第一級毒品，依法不得施用、持有，竟基於施用
    第一級毒品海洛因之犯意，於97年4 月20日下午16時10分（
    起訴書誤載為15時50分）為警採尿時回溯26小時內之某時，
    在不詳地點，以針筒注射之方式，施用第一級毒品海洛因1
    次。嗣經警於同日下午14時40分許，在台北縣板橋市○○街
    19號3 樓前查獲，並扣得其所有供施用毒品所用之針筒及提
    撥器勺子各1 支等物。
二、案經臺北縣政府警察局海山分局報告臺灣板橋地方法院檢察
    署檢察官偵查起訴。
    理  由
一、訊據被告甲○○於本院審理中，對上揭事實坦承不諱，此外
    ，被告經警於97年4 月20日下午16時10分許採尿送驗結果（
    檢體編號：B0000000號），呈嗎啡陽性反應，有尿液檢體委
    驗單、臺灣檢驗科技股份有限公司濫用藥物尿液檢驗報告各
    1 件在卷可查（見97年毒偵字第3910號卷第23、44頁）。此
    外，並有被告所有供施用毒品所用之注射針筒及提撥器勺子
    各1 支扣案可稽，足見被告所為自白與事實相符，而得採為
    認定之依據。次查，被告於95年間因施用毒品案件，經本院
    以95年度毒聲字第314 號裁定送觀察、勒戒後，認有繼續施
    用毒品傾向，由本院以95年度毒聲字第758 號裁定令入戒治
    處所施以強制戒治，經臺灣板橋地方法院檢察署檢察官認無
    繼續戒治必要，而於96年3 月5 日釋放出所乙節，有台灣高
    等法院被告前案紀錄表及刑案查註紀錄表各1 件在卷可稽。
    本件被告於上開強制戒治執行完畢後5 年內再犯施用毒品犯
    行，事證明確，堪予認定。
二、按海洛因屬毒品危害防制條例第2 條第2 項第1 款所列之第
    一級毒品，核被告甲○○所為，係犯毒品危害防制條例第10
    條第1 項之施用第一級毒品海洛因罪。其施用前後非法持有
    第一級毒品之低度行為，為施用之高度行為所吸收，不另論
    罪。又查，被告於93年間因施用毒品案件，經本院以94 年
    度訴字第498 號判處有期徒刑10月，上訴由臺灣高等法院以
    94年度上訴字第3225號判決駁回上訴，於94年5 月19日確定
    ，嗣經臺灣高等法院以96年度聲減字第149 號裁定減為有期
    徒刑5 月確定，於96年8 月4 日縮刑期滿執行完畢乙節，有
    上開前案紀錄表在卷可稽。被告於上開有期徒刑執行完畢後
    ，5 年內故意再犯本件有期徒刑以上之罪，為累犯，應依刑
    法第47條第1 項之規定加重其刑。本院審酌被告已有施用毒
    品紀錄，且迭經判處有期徒刑在案，竟又為本件犯行，顯見
    其未知戒除毒癮，意志力薄弱，並考量施用毒品乃自戕行為
    ，所生危害非鉅，暨被告坦承犯行之犯後態度等一切情狀，
    量處如主文所示之刑。至扣案之注射針筒及提撥器勺子各1
    支，則為被告所有供本件犯罪所用之物，業經被告於本院審
    理中供述明確，應依刑法第38條第1 項第2 款之規定宣告沒
    收，附此敘明。
三、末按「除被告所犯為死刑、無期徒刑、最輕本刑為三年以上
    有期徒刑之罪或高等法院管轄第一審案件者外，於前條第一
    項程序進行中，被告先就被訴事實為有罪之陳述時，審判長
    得告知被告簡式審判程序之旨，並聽取當事人、代理人、辯
    護人及輔佐人之意見後，裁定進行簡式審判程序」，刑事訴
    訟法第273 條之1 第1 項定有明文。查本件被告涉犯之毒品
    危害防制條例第10條第1 項之施用毒品罪，法定本刑均非最
    輕本刑為3 年以上有期徒刑之罪，且被告於本院準備程序期
    日中已就被訴事實為有罪之陳述，經告知被告簡式審判程序
    之旨後，被告及公訴人對於本件改依簡式審判程序審理亦均
    表示無意見，是本院即依前揭刑事訴訟法規定，裁定本件進
    行簡式審判程序，附此敘明，附此敘明。另依「法院辦理刑
    事訴訟案件應行注意事項」第144 點之規定，有罪判決書應
    記載之「犯罪事實」，係指符合犯罪構成要件之具體社會事
    實，如被告犯罪之時間、地點、手段以及其他該當於犯罪構
    成要件而足資認定既判力範圍之具體社會事實。至於構成要
    件以外之其他適用法律事實，例如刑法總則之加重或減輕事
    由，可無須在「犯罪事實」欄中記載。爰依上開規定記載本
    件犯罪事實欄，併此敘明。
據上論斷，應依刑事訴訟法第273 條之1 第1 項、第299 條第1
項前段，毒品危害防制條例第10條第1 項、第18條第1 項前段，
刑法第11條前段、第47條第1 項、第38條第1 項第2 款，判決如
主文。
本案經檢察官馬凱蕙到庭執行職務。
中    華    民    國    97    年    8     月    22    日
                  刑事第十四庭  法  官  汪怡君
上列正本證明與原本無異。
如不服本判決，應於送達後十日內敘明上訴理由，向本院提出上
訴狀。
                                書記官  李郁禎
中    華    民    國    97    年    8     月    25    日
附錄本案論罪科刑法條全文：
毒品危害防制條例第10條
施用第一級毒品者，處六月以上五年以下有期徒刑。
施用第二級毒品者，處三年以下有期徒刑。


司法院資訊處製作；財團法人民間司法改革基金會備份。
